【裁判字號】    98,裁,3322
【裁判日期】    981224
【裁判案由】    虛報進口貨物產地
【裁判全文】
最  高  行  政  法  院  裁  定
                                      98年度裁字第3322號
抗  告  人  忠聯農產有限公司
代  表  人  甲○○
上列抗告人因與相對人財政部基隆關稅局間虛報進口貨物產地事
件，對於中華民國98年9月11日臺北高等行政法院98年度訴字第
1315號裁定提起抗告，本院裁定如下︰
    主  文
抗告駁回。
抗告訴訟費用由抗告人負擔。
    理  由
一、按提起撤銷訴訟，以經合法訴願為要件，此觀行政訴訟法第
    4條之規定即明。當事人未經合法訴願而提起行政訴訟，其
    起訴即屬不備其他要件，行政法院應依行政訴訟法第107條
    第1項第10款後段規定，以裁定駁回其訴。次按訴願之提起
    ，應自行政處分達到或公告期滿之次日起30日內為之，訴願
    法第14條第1項定有明文。訴願逾法定期間，即非合法，其
    復提起撤銷訴訟，自屬起訴不備其他要件，應以裁定駁回之
    。
二、本件抗告人因虛報進口貨物產地事件，於民國（下同）97年
    12月11日收受相對人97年12月9日基普復二六字第097102723
    0號復查決定書，有送達證書附原處分卷可稽。其提起訴願
    期間自97年12月12日起，且因其及其代表人在受理訴願機關
    （財政部）所在地（臺北市）設有營業所及住居所，依法毋
    庸扣除其在途期間，算至98年1月10日（星期六，補行上班
    ）即已屆滿，抗告人遲至98年1月12日始提起訴願，有收文
    戳可按，已逾法定期間，其復提起撤銷訴訟，原裁定以其起
    訴不合法，予以駁回，依上開規定及說明，核無違誤。
三、抗告意旨略以：由於抗告人提起訴願法定期間末日98年1月
    10日為星期六，依行政程序法第48條第4項後段規定，期間
    之末日為星期六者，以其次星期一上午為期間末日，抗告人
    於98年1月12日上午8時48分即向相對人提起訴願並送達，有
    原訴願書為憑，顯然並未逾期，提起訴願應為合法，復提起
    行政訴訟亦應為合法，原法院不應裁定駁回抗告人之訴，求
    為廢棄原裁定云云。經查行政程序法第48條第4項末段所定
    期間末日為星期六者，以其次星期一上午為期間末日，係指
    該星期六為定期休息日時，始有適用，如該星期六為政府公
    告補行上班之日，則因該日已非休息日，自無適用上開規定
    之餘地，此由本條項前段有「其他休息日」之用語可知。故
    抗告意旨所述尚屬誤解法律規定本旨，其抗告難認有理由，
    應予駁回。
四、據上論結，本件抗告為無理由，依行政訴訟法第104條、民
    事訴訟法第95條、第78條，裁定如主文。
中    華    民    國    98    年    12    月    24    日
                    最高行政法院第七庭
                        審判長法官  藍  獻  林
                              法官  廖  宏  明
                              法官  張  瓊  文
                              法官  姜  素  娥
                              法官  林  文  舟
以  上  正  本  證  明  與  原  本  無  異
中    華    民    國    98    年    12    月    24    日
                              書記官  彭  秀  玲


司法院資訊處製作；財團法人民間司法改革基金會備份。
